【裁判字號】    97,審訴,1237
【裁判日期】    970731
【裁判案由】    毒品危害防制條例
【裁判全文】
臺灣桃園地方法院刑事判決            97年度審訴字第1237號
公  訴  人  臺灣桃園地方法院檢察署檢察官
被      告  甲○○
指定辯護人  本院公設辯護人  陳瑞明
上列被告因違反毒品危害防制條例案件，經檢察官提起公訴（97
年度毒偵字第1601號），嗣於本院準備程序進行中，被告就被訴
事實為有罪之陳述，經本院告知簡式審判程序意旨，並聽取公訴
人、被告之意見後，本院合議庭裁定改由受命法官獨任依簡式審
判程序審理，並判決如下：
    主  文
甲○○施用第一級毒品，累犯，處有期徒刑拾月；又施用第二級
毒品，累犯，處有期徒刑伍月，扣案之吸食器壹組沒收。應執行
有期徒刑壹年貳月，扣案之吸食器壹組沒收。
    事  實
一、甲○○前有違反毒品危害防制條例、竊盜、過失傷害、恐嚇
    危害安全、妨害自由、偽造文書等前科，其中曾受下列罪刑
    宣告及刑之執行完畢情形：
  (一)於民國90年間，因過失傷害案件，經本院以90年度壢簡字第
    448 號判決判處有期徒刑3 月確定，另於同年間，因違反毒
    品危害防制條例案件，經本院以91年度壢簡字第1197號判決
    判處應執行有期徒刑7 月確定（其中施用第一級毒品判處有
    期徒刑6 月、施用第二級毒品毒品判處有期徒刑2 月），於
    91年7 月14日起入監接續執行，迄93年1 月24日執行完畢（
    構成累犯）。
  (二)復於93年間，因妨害自由、偽造文書案件，經臺灣臺中地方
    法院以94年度重訴字第217 號判決判處有期徒刑1 年、3 月
    ，並定應執行有期徒刑1 年2 月確定；再於同年間，因違反
    毒品危害防制條例案件，經臺灣臺中地方法院以94年度訴字
    第242 號判決判處應執行有期徒刑1 年1 月（其中施用第一
    級毒品判處有期徒刑10月、施用第二級毒品判處有期徒刑5
    月），上訴後經臺灣高等法院臺中分院以94年度上訴字第10
    87號判決上訴駁回確定。前揭數罪刑，嗣經臺灣高等法院臺
    中分院以94年度聲字第1028號裁定應執行有期徒刑2 年3 月
    確定，刑期自94年8 月17日起算，於96年4 月2 日假釋出監
    並付保護管束，迄96年6 月8 日保護管束期滿，假釋未經撤
    銷，視為執行完畢（構成累犯）。
二、被告另於90年間，因施用毒品案件，經本院以90年度毒聲字
    第171 號裁定送觀察、勒戒後，認無繼續施用毒品傾向，於
    90年2 月1 日釋放出所，並經臺灣桃園地方法院檢察署檢察
    官於90年1 月31日以89年度毒偵字第6075號、90年度毒偵字
    第230 號為不起訴處分確定。又於91年間，因施用毒品案件
    ，經本院以年度91年度毒聲字第1394號裁定送觀察、勒戒後
    ，認有繼續施用毒品傾向，經本院以91年度毒聲字第2795號
    裁定裁定令入戒治處所施以強制戒治，繼經本院以92年度毒
    聲字第435 號裁定停止戒治，所餘戒治期間付保護管束，於
    92年3 月17日停止強制戒治而釋放出所，至92年9 月22日戒
    治期滿執行完畢，本次施用毒品犯行，經本院以91年度壢簡
    字第1197號判決判處應執行有期徒刑7 月確定。猶不知悔改
    ，明知海洛因、安非他命係業經公告列為毒品危害防制條例
    第2 條第2 項第1 款、第2 款之第一、二級毒品，不得非法
    持有、施用，竟分別基於施用第一級毒品海洛因及第二級毒
    品安非他命之犯意，於97年3 月21日21時許，在桃園縣龍潭
    鄉○○街12巷8 號住處，分別施用第一級毒品海洛因、第二
    級毒品安非他命各1 次。嗣於97年3 月22日凌晨1 時許，在
    桃園縣中壢市○○路○ 段437 巷8 號前，為警查獲，並扣得
    其所有供（但非專供）施用第二級毒品安非他命所用之吸食
    器1 組。
三、案經桃園縣政府警察局移請臺灣桃園地方法院檢察署檢察官
    偵查起訴。
    理  由
一、本案被告甲○○所犯之罪，並非法定刑為死刑、無期徒刑或
    最輕本刑3 年以上有期徒刑之罪，亦非高等法院管轄第一審
    之案件，而被告於準備程式中就被訴事實已為有罪之陳述，
    經本院告知簡式審判程式之旨，並聽取被告與公訴人之意見
    後，本院合議庭乃依刑事訴訟法第273 條之1 第1 項規定，
    裁定由受命法官獨任進行簡式審判程式，合先敘明
二、訊據被告甲○○對其於上揭時、地，施用第一級毒品海洛因
    及第二級毒品安非他命之犯罪事實坦承不諱。而員警查獲被
    告後所採集之尿液檢體，經送請台灣檢驗科技股份有限公司
    以酵素免疫分析法初步檢驗，再佐以氣相層析質譜儀分析法
    確認檢驗結果確呈鴉片類陽性、安非他命陽性反應，此有桃
    園縣政府警察局被採尿人尿液暨毒品真實姓名與編號對照表
    、台灣檢驗科技股份有限公司濫用藥物尿液檢驗報告各1 份
    附卷可稽，而以氣相層析質譜儀作藥物及其代謝產物之定性
    及定量分析，幾乎不會有偽陽性反應產生，為毒品檢驗學之
    常規，亦為本院辦理相關違反毒品危害防制條例案件所知悉
    ，上開檢驗結果當足以認定為真實，此外，並有吸食器1 組
    扣案可佐。足見被告上開自白確與事實相符，應堪採信。綜
    上所述，本件事證明確，被告上揭犯行堪以認定，應予依法
    論科。
三、核被告所為，係犯毒品危害防制條例第10條第1 項之施用第
    一級毒品海洛因罪、同條例第10條第2 項之施用第二級毒品
    安非他命罪。其施用前持有第一級、第二級毒品之低度行為
    ，為其施用第一級、第二級毒品之高度行為所吸收，不另論
    罪。查被告前有如事實欄所載之犯罪科刑執行情形，有臺灣
    桃園地方法院檢察署全國刑案資料查註表、臺灣高等法院被
    告前案紀錄表各1 份在卷可參，被告於前案有期徒刑執行完
    畢後5 年內故意再犯本件有期徒刑以上之施用第一級毒品罪
    ，為累犯，應依刑法第47條第1 項之規定加重其刑。爰審酌
    被告因施用毒品案，前經觀察、勒戒及強制戒治後，復因施
    用毒品案，迭經檢察官依法訴追，仍不知悔改、警惕，猶繼
    續施用毒品，本不宜寬貸，惟此乃自戕行為及被告犯後已坦
    承悔悟，分別量處如主文所示之刑，並定應執行之刑。
四、末查，扣案之吸食器1 組，係被告所有，供（但非專供）其
    施用毒品安非他命所用之物，業據被告於警詢中供明在卷，
    應依刑法第38條第1 項第2 款規定宣告沒收。
據上論斷，應依刑事訴訟法第273 條之1 第1 項、第299 條第1
項前段，毒品危害防制條例第10條第1 項、第2 項，刑法第11條
前段、第47條第1 項、第51條第5 款、第38條第1 項第2 款，判
決如主文。
本案經檢察官鍾雅蘭到庭執行職務。
中    華    民    國    97    年     7    月    31    日
                  刑事庭  法  官  徐  培  元
以上正本證明與原本無異。
如不服本判決書應於送達後10日內向本院提出上訴狀。
                          書記官  楊  美  慧
中    華    民    國    97    年     7    月    31    日
附錄論罪科刑依據之法條：
毒品危害防制條例第10條
施用第一級毒品者，處六月以上五年以下有期徒刑。
施用第二級毒品者，處三年以下有期徒刑。


司法院資訊處製作；財團法人民間司法改革基金會備份。
